【裁判字號】    98,審易,1727
【裁判日期】    981221
【裁判案由】    毒品危害防制條例
【裁判全文】
臺灣桃園地方法院刑事判決            98年度審易字第1727號
公  訴  人  臺灣桃園地方法院檢察署檢察官
被      告  甲○○
上列被告因違反毒品危害防制條例案件，經檢察官提起公訴（98
年度毒偵字第4779號），本院判決如下：
    主  文
甲○○施用第二級毒品，累犯，處有期徒刑柒月。
    事  實
一、甲○○前於民國94年間，因施用二級毒品案件，經本院以94
    年度毒聲字第1271號裁定送觀察、勒戒後，認無繼續施用毒
    品之傾向，於94年9 月6 日執行完畢釋放出所，並經臺灣桃
    園地方法院檢察署檢察官以94年度毒偵字第4383號為不起訴
    處分確定。又於94年間，因贓物案件，經本院以95年度桃簡
    字第1981號判處有期徒刑2 月，上訴後，經本院以96年度簡
    上字第3 號駁回上訴而確定，嗣經本院以96年度聲減字第75
    67號裁定減刑為有期徒刑1 月確定，於96年11月6 日易科罰
    金執行完畢。另於96年間，因施用二級毒品案件，經本院以
    96 年 度桃簡字第3319號判處有期徒刑3 月確定，於97年4
    月28日易科罰金執行完畢（於本案構成累犯）。詎仍不知悔
    改，於前開觀察、勒戒執行完畢釋放後5 年內，復基於施用
    第二級毒品甲基安非他命之犯意，於98年7 月22日晚間8 時
    許為警採尿回溯96小時內某時，在其位於桃園縣八德市○○
    街19號住處內，以吸食器燒烤方式施用甲基安非他命1 次。
    嗣於98年7 月22日因另案為警拘提到案，並經其同意採集尿
    液送驗後，確呈安非他命類陽性反應，始悉上情。
二、案經桃園縣政府警察局龜山分局報告臺灣桃園地方法院檢察
    署檢察官偵查起訴。
    理  由
壹、證據能力部分：
    被告甲○○對於檢察官所提出之文書證據，如臺灣檢驗科技
    股份有限公司濫用藥物檢驗報告、桃園縣政府警察局龜山分
    局被採尿人尿液暨毒品真實姓名與編號對照表均不爭執證據
    能力，本院亦查無證據證明該等證據有不法取得之情事，致
    影響真實性，該等文書亦無刑事訴訟法第159 條之4 之顯有
    不可信之情況或其他不得作為證據之情形，本院認引為證據
    均為適當，是上述文書均具證據能力，合先敘明。
貳、證明力部分：
一、訊據被告甲○○對上揭犯行於本院審理中坦承不諱。而本件
    被告於98年7 月22日晚間8 時許經警採尿送驗後，確呈安非
    他命類陽性反應，有臺灣檢驗科技股份有限公司濫用藥物檢
    驗報告及桃園縣政府警察局龜山分局被採尿人尿液暨毒品真
    實姓名與編號對照表各1 紙在卷可稽。而前開尿液係被告自
    行排出並密封乙節，業據被告於警詢及檢察官偵訊時供承明
    確，是應無混淆之虞。足徵被告任意性之自白與事實相符，
    應屬可信。被告於本院審理時，雖一度辯稱：伊於98年7 月
    底吃在藥房買的酵素，伊沒有施用安非他命，伊不知道尿檢
    結果為何有安非他命反應云云。然查，被告於檢察官偵訊時
    先稱：伊被拘提前一週內都沒有施用安非他命，伊只有吃斯
    斯感冒藥；而於本院審理時卻稱，伊係吃藥房買之酵素，先
    後供述顯然不一致；且於本院審理時，復翻異前詞，改供承
    檢察官起訴之犯罪事實，足認被告上開辯稱係屬卸責之詞，
    不足採信。又查，本件被告於前案觀察、勒戒執行完畢釋放
    （即94年9 月6 日）後5 年內，再犯本件施用第二級毒品案
    件，有臺灣高等法院被告前案紀錄表1 份在卷足憑，本件被
    告施用毒品犯行既屬5 年內再犯，自應起訴處罰。綜上，本
    件事證明確，被告犯行堪以認定，應予論罪科刑。
二、核被告所為，係犯毒品危害防制條例第10條第2 項施用第二
    級毒品罪。被告持有第二級毒品甲基安非他命後，進而施用
    ，其持有之低度行為應被其施用之高度行為所吸收，不另論
    罪。末查，被告有事實欄所載之科刑及執行紀錄，有臺灣高
    等法院被告全國前案紀錄表可稽，其於有期徒刑執行完畢後
    5 年內，故意再犯本件有期徒刑以上之罪，為累犯，應依法
    加重其刑。爰審酌被告前已有施用毒品前科，於本件復另行
    施用毒品，顯見其意志不堅，缺乏勒戒動機，其施用毒品足
    以導致精神障礙、性格異常，甚至造成生命危險，戕害一己
    之身體健康，且一度否認犯行，惟犯後終能坦承犯行等一切
    情狀，量處如主文所示之刑。
據上論斷，應依刑事訴訟法第299 條第1 項前段，毒品危害防制
條例第10條第2 項，刑法第11條前段、第47條第1 項，判決如主
文。
本案經檢察官黃怡菁到庭執行職務。
中    華    民    國    98    年    12    月    21    日
                        刑事庭  法  官  鍾雅蘭
以上正本證明與原本無異。
如不服本判決，應於判決送達後10日內向本院提出上訴狀（應附
繕本），其未敘述上訴理由者，應於上訴期間屆滿後20日內補提
理由書狀於本院，上訴於臺灣高等法院。
                                書記官  楊郁馨
中    華    民    國    98    年    12    月    21    日
附錄本案論罪科刑法條：
毒品危害防制條例第10條規定：
施用第一級毒品者，處6 月以上5 年以下有期徒刑。
施用第二級毒品者，處3 年以下有期徒刑。


司法院資訊處製作；財團法人民間司法改革基金會備份。
